【裁判字號】    88,交訴,102
【裁判日期】    890128
【裁判案由】    過失致死
【裁判全文】
臺灣彰化地方法院刑事判決                        八十八年度交訴字第一二號
    公  訴  人  臺灣彰化地方法院檢察署檢察官
    被      告  甲○○
右列被告因過失致死案件，經檢察官提起公訴（八十八年度偵字第三八五五號），本
院判決如左：
    主  文
甲○○無罪。
    理  由
一、公訴意旨略以：被告甲○○係源大營造廠之砂石車司機，以駕駛為業，於民國八
    十八年二月二十三日十六時三十分許，駕駛車牌號碼ＴＢ─五五０號水泥車，途
    經彰化縣二水鄉○○村○○路○段五二０號前，適有幼齡兒童蘇庭玉自右至左穿
    越馬路，被告甲○○應注意並能注意，竟疏未注意車前狀況，致該水泥車右前輪
    將女童輾過，造成蘇童因受腦挫傷、頭部骨折，當場死亡，因認被告前開所為涉
    有刑法第二百七十六條第二項之業務過失致死罪嫌云云。
二、犯罪事實應依証据認定之，無證據不得推定其犯罪事實，且不能証明被告犯罪者
    ，應諭知無罪之判決，刑事訴訟法第一百五十四條及第三百零一條第一項前段分
    別定有明文。又刑法上之過失，指對於構成犯罪之事實，按其情節，應注意並能
    注意而不注意而言，且其過失行為與結果間，在客觀上有相當因果關係始得成立
    ，所謂相當因果關係，指依經驗法則，綜合行為當時所存在之一切事實，為客觀
    之事後審查，認為在一般情形下，在此環境、有此行為之同一條件，均可發生同
    一之結果者，則該條件即為發生結果之相當條件，行為與結果即有相當之因果關
    係，反之，若在一般情形下，有此同一條件存在，而依客觀之審查，認為不必皆
    發生此結果者，則該條件與結果並不相當，不過為遇然之事實而已，其行為與結
    果間即無相當因果關係（最高法院七十六年度台上字第一九二號判例參照）。公
    訴人認被告涉有前開犯行係以被告甲○○坦承前開犯行，及道路交通事故調查報
    告表、相片、相驗屍體證明書、驗斷書及勘驗筆錄等為據。訊據被告甲○○固坦
    承於前開時地駕車肇事，致女童蘇庭玉死亡，惟堅決否認前開犯行，辯稱伊當時
    時速僅約四十公里，且正常行駛於車道內，係女童突然自路邊跑出來，伊無法避
    免，並無責任等語。經查，本件被告肇事後，於車禍現場留有左右分別為九．三
    及八．四公尺之剎車痕，有道路交通事故調查報告表在卷可稽，參以一般公路汽
    車煞車距離、行車速度對照表，被告當時之車速應在限速四十公里之範圍內，又
    被告所駕駛之大貨車車寬二．五公尺，肇事時其車行方向為西向，肇事後其車輛
    未移動，停放位置距邊線及中心線分別約為０．六及０．五公尺，有前開調查報
    告表及相片在卷可查，並經証人即到場處理之警員乙○○結証在卷，顯然被告當
    時係正常行駛於其車道內，又被害女童蘇庭玉為八十四年十二月二十日生，事故
    發生之際年僅三歲，尚乏對道路狀況之判斷能力，再據被害人之父丙○○於本院
    審理時供稱之，肇事地點馬路二旁（即左右二側）均有其住處，及被害人之母林
    桂香於警訊中供稱之蘇童原係獨自在客廳中看電視等語，是被告辯稱之女童突然
    衝出之詞，參以被害人年齡及前述其住處在道路二旁及肇事後狀況等情，應堪採
    信，則本件應係女童蘇庭玉徒步進入肇事時地西向快車道內，而被告甲○○則駕
    駛大貨車在遵行之快車道內正常行駛，被告應已為相當之注意，遇蘇童突然步入
    快車道之驟發狀況，縱為相當注意仍無法避免前開突發之事故，故被告對此突發
    事故自難予以防範，此經送臺灣省彰化縣區車輛行車事故鑑定委員會鑑定，亦同
    此認定，有該委員會函在卷可稽，故被告前開所為尚難認有過失，此外復查無其
    他積極証據足資証明被告前開所為涉有前開犯行，核之前揭規定所示，自應為被
    告無罪之諭知。
據上論斷，應依刑事訴訟法第三百零一條第一項前段，判決如主文。
本件經檢察官陳德芳到庭執行職務
中      華      民      國      八十九    年    一    月      二十八    日
                                      臺灣彰化地方法院交通法庭
                                          法      官  王  紋  瑩
右正本證明與原本無異。
如不服本判決，應於判決送達後十日內向本院提出上訴狀( 須附繕本 )。
告訴人或被害人對於判決如有不服具備理由請求檢察官上訴者，其上訴期間之計算係
以檢察官收受判決正本之日期為準。
                                          法院書記官  鄭  秀  鑾
中      華      民      國      八十九      年    一    月    三十一    日


司法院資訊處製作；財團法人民間司法改革基金會備份。
